

```{r}
com <- "Accenture"

tabla_datos_1 %>% 
  filter(company == com) %>% 
  ggplot + 
  aes(title) +
  geom_bar() +
  coord_flip() +
  theme_minimal() -> gg_obj_title_freq

```

## `r com`

A continuación, se muestra la distribución del recurso humano de acuerdo a su título. Es posible observar en la gráfica, tanto la variedad en profesionales de la compañía `r com` como la concentración/dispersión de los roles y profesiones en su personal.

```{r, fig.show="asis", fig.width=7, fig.height=5, include = TRUE}
gg_obj_title_freq

```






```{r}
com <- "Adobe"

tabla_datos_1 %>% 
  filter(company == com) %>% 
  ggplot + 
  aes(title) +
  geom_bar() +
  coord_flip() +
  theme_minimal() -> gg_obj_title_freq

```

## `r com`

A continuación, se muestra la distribución del recurso humano de acuerdo a su título. Es posible observar en la gráfica, tanto la variedad en profesionales de la compañía `r com` como la concentración/dispersión de los roles y profesiones en su personal.

```{r, fig.show="asis", fig.width=7, fig.height=5, include = TRUE}
gg_obj_title_freq

```






```{r}
com <- "Airbnb"

tabla_datos_1 %>% 
  filter(company == com) %>% 
  ggplot + 
  aes(title) +
  geom_bar() +
  coord_flip() +
  theme_minimal() -> gg_obj_title_freq

```

## `r com`

A continuación, se muestra la distribución del recurso humano de acuerdo a su título. Es posible observar en la gráfica, tanto la variedad en profesionales de la compañía `r com` como la concentración/dispersión de los roles y profesiones en su personal.

```{r, fig.show="asis", fig.width=7, fig.height=5, include = TRUE}
gg_obj_title_freq

```






```{r}
com <- "Amazon"

tabla_datos_1 %>% 
  filter(company == com) %>% 
  ggplot + 
  aes(title) +
  geom_bar() +
  coord_flip() +
  theme_minimal() -> gg_obj_title_freq

```

## `r com`

A continuación, se muestra la distribución del recurso humano de acuerdo a su título. Es posible observar en la gráfica, tanto la variedad en profesionales de la compañía `r com` como la concentración/dispersión de los roles y profesiones en su personal.

```{r, fig.show="asis", fig.width=7, fig.height=5, include = TRUE}
gg_obj_title_freq

```






```{r}
com <- "Apple"

tabla_datos_1 %>% 
  filter(company == com) %>% 
  ggplot + 
  aes(title) +
  geom_bar() +
  coord_flip() +
  theme_minimal() -> gg_obj_title_freq

```

## `r com`

A continuación, se muestra la distribución del recurso humano de acuerdo a su título. Es posible observar en la gráfica, tanto la variedad en profesionales de la compañía `r com` como la concentración/dispersión de los roles y profesiones en su personal.

```{r, fig.show="asis", fig.width=7, fig.height=5, include = TRUE}
gg_obj_title_freq

```






```{r}
com <- "Atlassian"

tabla_datos_1 %>% 
  filter(company == com) %>% 
  ggplot + 
  aes(title) +
  geom_bar() +
  coord_flip() +
  theme_minimal() -> gg_obj_title_freq

```

## `r com`

A continuación, se muestra la distribución del recurso humano de acuerdo a su título. Es posible observar en la gráfica, tanto la variedad en profesionales de la compañía `r com` como la concentración/dispersión de los roles y profesiones en su personal.

```{r, fig.show="asis", fig.width=7, fig.height=5, include = TRUE}
gg_obj_title_freq

```






```{r}
com <- "Bloomberg"

tabla_datos_1 %>% 
  filter(company == com) %>% 
  ggplot + 
  aes(title) +
  geom_bar() +
  coord_flip() +
  theme_minimal() -> gg_obj_title_freq

```

## `r com`

A continuación, se muestra la distribución del recurso humano de acuerdo a su título. Es posible observar en la gráfica, tanto la variedad en profesionales de la compañía `r com` como la concentración/dispersión de los roles y profesiones en su personal.

```{r, fig.show="asis", fig.width=7, fig.height=5, include = TRUE}
gg_obj_title_freq

```






```{r}
com <- "ByteDance"

tabla_datos_1 %>% 
  filter(company == com) %>% 
  ggplot + 
  aes(title) +
  geom_bar() +
  coord_flip() +
  theme_minimal() -> gg_obj_title_freq

```

## `r com`

A continuación, se muestra la distribución del recurso humano de acuerdo a su título. Es posible observar en la gráfica, tanto la variedad en profesionales de la compañía `r com` como la concentración/dispersión de los roles y profesiones en su personal.

```{r, fig.show="asis", fig.width=7, fig.height=5, include = TRUE}
gg_obj_title_freq

```






```{r}
com <- "Capital One"

tabla_datos_1 %>% 
  filter(company == com) %>% 
  ggplot + 
  aes(title) +
  geom_bar() +
  coord_flip() +
  theme_minimal() -> gg_obj_title_freq

```

## `r com`

A continuación, se muestra la distribución del recurso humano de acuerdo a su título. Es posible observar en la gráfica, tanto la variedad en profesionales de la compañía `r com` como la concentración/dispersión de los roles y profesiones en su personal.

```{r, fig.show="asis", fig.width=7, fig.height=5, include = TRUE}
gg_obj_title_freq

```






```{r}
com <- "Cisco"

tabla_datos_1 %>% 
  filter(company == com) %>% 
  ggplot + 
  aes(title) +
  geom_bar() +
  coord_flip() +
  theme_minimal() -> gg_obj_title_freq

```

## `r com`

A continuación, se muestra la distribución del recurso humano de acuerdo a su título. Es posible observar en la gráfica, tanto la variedad en profesionales de la compañía `r com` como la concentración/dispersión de los roles y profesiones en su personal.

```{r, fig.show="asis", fig.width=7, fig.height=5, include = TRUE}
gg_obj_title_freq

```






```{r}
com <- "Dell Technologies"

tabla_datos_1 %>% 
  filter(company == com) %>% 
  ggplot + 
  aes(title) +
  geom_bar() +
  coord_flip() +
  theme_minimal() -> gg_obj_title_freq

```

## `r com`

A continuación, se muestra la distribución del recurso humano de acuerdo a su título. Es posible observar en la gráfica, tanto la variedad en profesionales de la compañía `r com` como la concentración/dispersión de los roles y profesiones en su personal.

```{r, fig.show="asis", fig.width=7, fig.height=5, include = TRUE}
gg_obj_title_freq

```






```{r}
com <- "Deloitte"

tabla_datos_1 %>% 
  filter(company == com) %>% 
  ggplot + 
  aes(title) +
  geom_bar() +
  coord_flip() +
  theme_minimal() -> gg_obj_title_freq

```

## `r com`

A continuación, se muestra la distribución del recurso humano de acuerdo a su título. Es posible observar en la gráfica, tanto la variedad en profesionales de la compañía `r com` como la concentración/dispersión de los roles y profesiones en su personal.

```{r, fig.show="asis", fig.width=7, fig.height=5, include = TRUE}
gg_obj_title_freq

```






```{r}
com <- "Dropbox"

tabla_datos_1 %>% 
  filter(company == com) %>% 
  ggplot + 
  aes(title) +
  geom_bar() +
  coord_flip() +
  theme_minimal() -> gg_obj_title_freq

```

## `r com`

A continuación, se muestra la distribución del recurso humano de acuerdo a su título. Es posible observar en la gráfica, tanto la variedad en profesionales de la compañía `r com` como la concentración/dispersión de los roles y profesiones en su personal.

```{r, fig.show="asis", fig.width=7, fig.height=5, include = TRUE}
gg_obj_title_freq

```






```{r}
com <- "eBay"

tabla_datos_1 %>% 
  filter(company == com) %>% 
  ggplot + 
  aes(title) +
  geom_bar() +
  coord_flip() +
  theme_minimal() -> gg_obj_title_freq

```

## `r com`

A continuación, se muestra la distribución del recurso humano de acuerdo a su título. Es posible observar en la gráfica, tanto la variedad en profesionales de la compañía `r com` como la concentración/dispersión de los roles y profesiones en su personal.

```{r, fig.show="asis", fig.width=7, fig.height=5, include = TRUE}
gg_obj_title_freq

```






```{r}
com <- "Expedia"

tabla_datos_1 %>% 
  filter(company == com) %>% 
  ggplot + 
  aes(title) +
  geom_bar() +
  coord_flip() +
  theme_minimal() -> gg_obj_title_freq

```

## `r com`

A continuación, se muestra la distribución del recurso humano de acuerdo a su título. Es posible observar en la gráfica, tanto la variedad en profesionales de la compañía `r com` como la concentración/dispersión de los roles y profesiones en su personal.

```{r, fig.show="asis", fig.width=7, fig.height=5, include = TRUE}
gg_obj_title_freq

```






```{r}
com <- "Facebook"

tabla_datos_1 %>% 
  filter(company == com) %>% 
  ggplot + 
  aes(title) +
  geom_bar() +
  coord_flip() +
  theme_minimal() -> gg_obj_title_freq

```

## `r com`

A continuación, se muestra la distribución del recurso humano de acuerdo a su título. Es posible observar en la gráfica, tanto la variedad en profesionales de la compañía `r com` como la concentración/dispersión de los roles y profesiones en su personal.

```{r, fig.show="asis", fig.width=7, fig.height=5, include = TRUE}
gg_obj_title_freq

```






```{r}
com <- "Goldman Sachs"

tabla_datos_1 %>% 
  filter(company == com) %>% 
  ggplot + 
  aes(title) +
  geom_bar() +
  coord_flip() +
  theme_minimal() -> gg_obj_title_freq

```

## `r com`

A continuación, se muestra la distribución del recurso humano de acuerdo a su título. Es posible observar en la gráfica, tanto la variedad en profesionales de la compañía `r com` como la concentración/dispersión de los roles y profesiones en su personal.

```{r, fig.show="asis", fig.width=7, fig.height=5, include = TRUE}
gg_obj_title_freq

```






```{r}
com <- "Google"

tabla_datos_1 %>% 
  filter(company == com) %>% 
  ggplot + 
  aes(title) +
  geom_bar() +
  coord_flip() +
  theme_minimal() -> gg_obj_title_freq

```

## `r com`

A continuación, se muestra la distribución del recurso humano de acuerdo a su título. Es posible observar en la gráfica, tanto la variedad en profesionales de la compañía `r com` como la concentración/dispersión de los roles y profesiones en su personal.

```{r, fig.show="asis", fig.width=7, fig.height=5, include = TRUE}
gg_obj_title_freq

```






```{r}
com <- "IBM"

tabla_datos_1 %>% 
  filter(company == com) %>% 
  ggplot + 
  aes(title) +
  geom_bar() +
  coord_flip() +
  theme_minimal() -> gg_obj_title_freq

```

## `r com`

A continuación, se muestra la distribución del recurso humano de acuerdo a su título. Es posible observar en la gráfica, tanto la variedad en profesionales de la compañía `r com` como la concentración/dispersión de los roles y profesiones en su personal.

```{r, fig.show="asis", fig.width=7, fig.height=5, include = TRUE}
gg_obj_title_freq

```






```{r}
com <- "Indeed"

tabla_datos_1 %>% 
  filter(company == com) %>% 
  ggplot + 
  aes(title) +
  geom_bar() +
  coord_flip() +
  theme_minimal() -> gg_obj_title_freq

```

## `r com`

A continuación, se muestra la distribución del recurso humano de acuerdo a su título. Es posible observar en la gráfica, tanto la variedad en profesionales de la compañía `r com` como la concentración/dispersión de los roles y profesiones en su personal.

```{r, fig.show="asis", fig.width=7, fig.height=5, include = TRUE}
gg_obj_title_freq

```






```{r}
com <- "Intel"

tabla_datos_1 %>% 
  filter(company == com) %>% 
  ggplot + 
  aes(title) +
  geom_bar() +
  coord_flip() +
  theme_minimal() -> gg_obj_title_freq

```

## `r com`

A continuación, se muestra la distribución del recurso humano de acuerdo a su título. Es posible observar en la gráfica, tanto la variedad en profesionales de la compañía `r com` como la concentración/dispersión de los roles y profesiones en su personal.

```{r, fig.show="asis", fig.width=7, fig.height=5, include = TRUE}
gg_obj_title_freq

```






```{r}
com <- "Intuit"

tabla_datos_1 %>% 
  filter(company == com) %>% 
  ggplot + 
  aes(title) +
  geom_bar() +
  coord_flip() +
  theme_minimal() -> gg_obj_title_freq

```

## `r com`

A continuación, se muestra la distribución del recurso humano de acuerdo a su título. Es posible observar en la gráfica, tanto la variedad en profesionales de la compañía `r com` como la concentración/dispersión de los roles y profesiones en su personal.

```{r, fig.show="asis", fig.width=7, fig.height=5, include = TRUE}
gg_obj_title_freq

```






```{r}
com <- "JPMorgan Chase"

tabla_datos_1 %>% 
  filter(company == com) %>% 
  ggplot + 
  aes(title) +
  geom_bar() +
  coord_flip() +
  theme_minimal() -> gg_obj_title_freq

```

## `r com`

A continuación, se muestra la distribución del recurso humano de acuerdo a su título. Es posible observar en la gráfica, tanto la variedad en profesionales de la compañía `r com` como la concentración/dispersión de los roles y profesiones en su personal.

```{r, fig.show="asis", fig.width=7, fig.height=5, include = TRUE}
gg_obj_title_freq

```






```{r}
com <- "LinkedIn"

tabla_datos_1 %>% 
  filter(company == com) %>% 
  ggplot + 
  aes(title) +
  geom_bar() +
  coord_flip() +
  theme_minimal() -> gg_obj_title_freq

```

## `r com`

A continuación, se muestra la distribución del recurso humano de acuerdo a su título. Es posible observar en la gráfica, tanto la variedad en profesionales de la compañía `r com` como la concentración/dispersión de los roles y profesiones en su personal.

```{r, fig.show="asis", fig.width=7, fig.height=5, include = TRUE}
gg_obj_title_freq

```






```{r}
com <- "Lyft"

tabla_datos_1 %>% 
  filter(company == com) %>% 
  ggplot + 
  aes(title) +
  geom_bar() +
  coord_flip() +
  theme_minimal() -> gg_obj_title_freq

```

## `r com`

A continuación, se muestra la distribución del recurso humano de acuerdo a su título. Es posible observar en la gráfica, tanto la variedad en profesionales de la compañía `r com` como la concentración/dispersión de los roles y profesiones en su personal.

```{r, fig.show="asis", fig.width=7, fig.height=5, include = TRUE}
gg_obj_title_freq

```






```{r}
com <- "Microsoft"

tabla_datos_1 %>% 
  filter(company == com) %>% 
  ggplot + 
  aes(title) +
  geom_bar() +
  coord_flip() +
  theme_minimal() -> gg_obj_title_freq

```

## `r com`

A continuación, se muestra la distribución del recurso humano de acuerdo a su título. Es posible observar en la gráfica, tanto la variedad en profesionales de la compañía `r com` como la concentración/dispersión de los roles y profesiones en su personal.

```{r, fig.show="asis", fig.width=7, fig.height=5, include = TRUE}
gg_obj_title_freq

```






```{r}
com <- "Netflix"

tabla_datos_1 %>% 
  filter(company == com) %>% 
  ggplot + 
  aes(title) +
  geom_bar() +
  coord_flip() +
  theme_minimal() -> gg_obj_title_freq

```

## `r com`

A continuación, se muestra la distribución del recurso humano de acuerdo a su título. Es posible observar en la gráfica, tanto la variedad en profesionales de la compañía `r com` como la concentración/dispersión de los roles y profesiones en su personal.

```{r, fig.show="asis", fig.width=7, fig.height=5, include = TRUE}
gg_obj_title_freq

```






```{r}
com <- "Nvidia"

tabla_datos_1 %>% 
  filter(company == com) %>% 
  ggplot + 
  aes(title) +
  geom_bar() +
  coord_flip() +
  theme_minimal() -> gg_obj_title_freq

```

## `r com`

A continuación, se muestra la distribución del recurso humano de acuerdo a su título. Es posible observar en la gráfica, tanto la variedad en profesionales de la compañía `r com` como la concentración/dispersión de los roles y profesiones en su personal.

```{r, fig.show="asis", fig.width=7, fig.height=5, include = TRUE}
gg_obj_title_freq

```






```{r}
com <- "Oracle"

tabla_datos_1 %>% 
  filter(company == com) %>% 
  ggplot + 
  aes(title) +
  geom_bar() +
  coord_flip() +
  theme_minimal() -> gg_obj_title_freq

```

## `r com`

A continuación, se muestra la distribución del recurso humano de acuerdo a su título. Es posible observar en la gráfica, tanto la variedad en profesionales de la compañía `r com` como la concentración/dispersión de los roles y profesiones en su personal.

```{r, fig.show="asis", fig.width=7, fig.height=5, include = TRUE}
gg_obj_title_freq

```






```{r}
com <- "PayPal"

tabla_datos_1 %>% 
  filter(company == com) %>% 
  ggplot + 
  aes(title) +
  geom_bar() +
  coord_flip() +
  theme_minimal() -> gg_obj_title_freq

```

## `r com`

A continuación, se muestra la distribución del recurso humano de acuerdo a su título. Es posible observar en la gráfica, tanto la variedad en profesionales de la compañía `r com` como la concentración/dispersión de los roles y profesiones en su personal.

```{r, fig.show="asis", fig.width=7, fig.height=5, include = TRUE}
gg_obj_title_freq

```






```{r}
com <- "Qualcomm"

tabla_datos_1 %>% 
  filter(company == com) %>% 
  ggplot + 
  aes(title) +
  geom_bar() +
  coord_flip() +
  theme_minimal() -> gg_obj_title_freq

```

## `r com`

A continuación, se muestra la distribución del recurso humano de acuerdo a su título. Es posible observar en la gráfica, tanto la variedad en profesionales de la compañía `r com` como la concentración/dispersión de los roles y profesiones en su personal.

```{r, fig.show="asis", fig.width=7, fig.height=5, include = TRUE}
gg_obj_title_freq

```






```{r}
com <- "Salesforce"

tabla_datos_1 %>% 
  filter(company == com) %>% 
  ggplot + 
  aes(title) +
  geom_bar() +
  coord_flip() +
  theme_minimal() -> gg_obj_title_freq

```

## `r com`

A continuación, se muestra la distribución del recurso humano de acuerdo a su título. Es posible observar en la gráfica, tanto la variedad en profesionales de la compañía `r com` como la concentración/dispersión de los roles y profesiones en su personal.

```{r, fig.show="asis", fig.width=7, fig.height=5, include = TRUE}
gg_obj_title_freq

```






```{r}
com <- "SAP"

tabla_datos_1 %>% 
  filter(company == com) %>% 
  ggplot + 
  aes(title) +
  geom_bar() +
  coord_flip() +
  theme_minimal() -> gg_obj_title_freq

```

## `r com`

A continuación, se muestra la distribución del recurso humano de acuerdo a su título. Es posible observar en la gráfica, tanto la variedad en profesionales de la compañía `r com` como la concentración/dispersión de los roles y profesiones en su personal.

```{r, fig.show="asis", fig.width=7, fig.height=5, include = TRUE}
gg_obj_title_freq

```






```{r}
com <- "ServiceNow"

tabla_datos_1 %>% 
  filter(company == com) %>% 
  ggplot + 
  aes(title) +
  geom_bar() +
  coord_flip() +
  theme_minimal() -> gg_obj_title_freq

```

## `r com`

A continuación, se muestra la distribución del recurso humano de acuerdo a su título. Es posible observar en la gráfica, tanto la variedad en profesionales de la compañía `r com` como la concentración/dispersión de los roles y profesiones en su personal.

```{r, fig.show="asis", fig.width=7, fig.height=5, include = TRUE}
gg_obj_title_freq

```






```{r}
com <- "Shopify"

tabla_datos_1 %>% 
  filter(company == com) %>% 
  ggplot + 
  aes(title) +
  geom_bar() +
  coord_flip() +
  theme_minimal() -> gg_obj_title_freq

```

## `r com`

A continuación, se muestra la distribución del recurso humano de acuerdo a su título. Es posible observar en la gráfica, tanto la variedad en profesionales de la compañía `r com` como la concentración/dispersión de los roles y profesiones en su personal.

```{r, fig.show="asis", fig.width=7, fig.height=5, include = TRUE}
gg_obj_title_freq

```






```{r}
com <- "Snap"

tabla_datos_1 %>% 
  filter(company == com) %>% 
  ggplot + 
  aes(title) +
  geom_bar() +
  coord_flip() +
  theme_minimal() -> gg_obj_title_freq

```

## `r com`

A continuación, se muestra la distribución del recurso humano de acuerdo a su título. Es posible observar en la gráfica, tanto la variedad en profesionales de la compañía `r com` como la concentración/dispersión de los roles y profesiones en su personal.

```{r, fig.show="asis", fig.width=7, fig.height=5, include = TRUE}
gg_obj_title_freq

```






```{r}
com <- "Splunk"

tabla_datos_1 %>% 
  filter(company == com) %>% 
  ggplot + 
  aes(title) +
  geom_bar() +
  coord_flip() +
  theme_minimal() -> gg_obj_title_freq

```

## `r com`

A continuación, se muestra la distribución del recurso humano de acuerdo a su título. Es posible observar en la gráfica, tanto la variedad en profesionales de la compañía `r com` como la concentración/dispersión de los roles y profesiones en su personal.

```{r, fig.show="asis", fig.width=7, fig.height=5, include = TRUE}
gg_obj_title_freq

```






```{r}
com <- "Square"

tabla_datos_1 %>% 
  filter(company == com) %>% 
  ggplot + 
  aes(title) +
  geom_bar() +
  coord_flip() +
  theme_minimal() -> gg_obj_title_freq

```

## `r com`

A continuación, se muestra la distribución del recurso humano de acuerdo a su título. Es posible observar en la gráfica, tanto la variedad en profesionales de la compañía `r com` como la concentración/dispersión de los roles y profesiones en su personal.

```{r, fig.show="asis", fig.width=7, fig.height=5, include = TRUE}
gg_obj_title_freq

```






```{r}
com <- "Stripe"

tabla_datos_1 %>% 
  filter(company == com) %>% 
  ggplot + 
  aes(title) +
  geom_bar() +
  coord_flip() +
  theme_minimal() -> gg_obj_title_freq

```

## `r com`

A continuación, se muestra la distribución del recurso humano de acuerdo a su título. Es posible observar en la gráfica, tanto la variedad en profesionales de la compañía `r com` como la concentración/dispersión de los roles y profesiones en su personal.

```{r, fig.show="asis", fig.width=7, fig.height=5, include = TRUE}
gg_obj_title_freq

```






```{r}
com <- "Tesla"

tabla_datos_1 %>% 
  filter(company == com) %>% 
  ggplot + 
  aes(title) +
  geom_bar() +
  coord_flip() +
  theme_minimal() -> gg_obj_title_freq

```

## `r com`

A continuación, se muestra la distribución del recurso humano de acuerdo a su título. Es posible observar en la gráfica, tanto la variedad en profesionales de la compañía `r com` como la concentración/dispersión de los roles y profesiones en su personal.

```{r, fig.show="asis", fig.width=7, fig.height=5, include = TRUE}
gg_obj_title_freq

```






```{r}
com <- "Twitter"

tabla_datos_1 %>% 
  filter(company == com) %>% 
  ggplot + 
  aes(title) +
  geom_bar() +
  coord_flip() +
  theme_minimal() -> gg_obj_title_freq

```

## `r com`

A continuación, se muestra la distribución del recurso humano de acuerdo a su título. Es posible observar en la gráfica, tanto la variedad en profesionales de la compañía `r com` como la concentración/dispersión de los roles y profesiones en su personal.

```{r, fig.show="asis", fig.width=7, fig.height=5, include = TRUE}
gg_obj_title_freq

```






```{r}
com <- "Uber"

tabla_datos_1 %>% 
  filter(company == com) %>% 
  ggplot + 
  aes(title) +
  geom_bar() +
  coord_flip() +
  theme_minimal() -> gg_obj_title_freq

```

## `r com`

A continuación, se muestra la distribución del recurso humano de acuerdo a su título. Es posible observar en la gráfica, tanto la variedad en profesionales de la compañía `r com` como la concentración/dispersión de los roles y profesiones en su personal.

```{r, fig.show="asis", fig.width=7, fig.height=5, include = TRUE}
gg_obj_title_freq

```






```{r}
com <- "Visa"

tabla_datos_1 %>% 
  filter(company == com) %>% 
  ggplot + 
  aes(title) +
  geom_bar() +
  coord_flip() +
  theme_minimal() -> gg_obj_title_freq

```

## `r com`

A continuación, se muestra la distribución del recurso humano de acuerdo a su título. Es posible observar en la gráfica, tanto la variedad en profesionales de la compañía `r com` como la concentración/dispersión de los roles y profesiones en su personal.

```{r, fig.show="asis", fig.width=7, fig.height=5, include = TRUE}
gg_obj_title_freq

```






```{r}
com <- "VMware"

tabla_datos_1 %>% 
  filter(company == com) %>% 
  ggplot + 
  aes(title) +
  geom_bar() +
  coord_flip() +
  theme_minimal() -> gg_obj_title_freq

```

## `r com`

A continuación, se muestra la distribución del recurso humano de acuerdo a su título. Es posible observar en la gráfica, tanto la variedad en profesionales de la compañía `r com` como la concentración/dispersión de los roles y profesiones en su personal.

```{r, fig.show="asis", fig.width=7, fig.height=5, include = TRUE}
gg_obj_title_freq

```






```{r}
com <- "Walmart Labs"

tabla_datos_1 %>% 
  filter(company == com) %>% 
  ggplot + 
  aes(title) +
  geom_bar() +
  coord_flip() +
  theme_minimal() -> gg_obj_title_freq

```

## `r com`

A continuación, se muestra la distribución del recurso humano de acuerdo a su título. Es posible observar en la gráfica, tanto la variedad en profesionales de la compañía `r com` como la concentración/dispersión de los roles y profesiones en su personal.

```{r, fig.show="asis", fig.width=7, fig.height=5, include = TRUE}
gg_obj_title_freq

```






```{r}
com <- "Wayfair"

tabla_datos_1 %>% 
  filter(company == com) %>% 
  ggplot + 
  aes(title) +
  geom_bar() +
  coord_flip() +
  theme_minimal() -> gg_obj_title_freq

```

## `r com`

A continuación, se muestra la distribución del recurso humano de acuerdo a su título. Es posible observar en la gráfica, tanto la variedad en profesionales de la compañía `r com` como la concentración/dispersión de los roles y profesiones en su personal.

```{r, fig.show="asis", fig.width=7, fig.height=5, include = TRUE}
gg_obj_title_freq

```






```{r}
com <- "Workday"

tabla_datos_1 %>% 
  filter(company == com) %>% 
  ggplot + 
  aes(title) +
  geom_bar() +
  coord_flip() +
  theme_minimal() -> gg_obj_title_freq

```

## `r com`

A continuación, se muestra la distribución del recurso humano de acuerdo a su título. Es posible observar en la gráfica, tanto la variedad en profesionales de la compañía `r com` como la concentración/dispersión de los roles y profesiones en su personal.

```{r, fig.show="asis", fig.width=7, fig.height=5, include = TRUE}
gg_obj_title_freq

```






```{r}
com <- "Yahoo"

tabla_datos_1 %>% 
  filter(company == com) %>% 
  ggplot + 
  aes(title) +
  geom_bar() +
  coord_flip() +
  theme_minimal() -> gg_obj_title_freq

```

## `r com`

A continuación, se muestra la distribución del recurso humano de acuerdo a su título. Es posible observar en la gráfica, tanto la variedad en profesionales de la compañía `r com` como la concentración/dispersión de los roles y profesiones en su personal.

```{r, fig.show="asis", fig.width=7, fig.height=5, include = TRUE}
gg_obj_title_freq

```






```{r}
com <- "Yandex"

tabla_datos_1 %>% 
  filter(company == com) %>% 
  ggplot + 
  aes(title) +
  geom_bar() +
  coord_flip() +
  theme_minimal() -> gg_obj_title_freq

```

## `r com`

A continuación, se muestra la distribución del recurso humano de acuerdo a su título. Es posible observar en la gráfica, tanto la variedad en profesionales de la compañía `r com` como la concentración/dispersión de los roles y profesiones en su personal.

```{r, fig.show="asis", fig.width=7, fig.height=5, include = TRUE}
gg_obj_title_freq

```






```{r}
com <- "Yelp"

tabla_datos_1 %>% 
  filter(company == com) %>% 
  ggplot + 
  aes(title) +
  geom_bar() +
  coord_flip() +
  theme_minimal() -> gg_obj_title_freq

```

## `r com`

A continuación, se muestra la distribución del recurso humano de acuerdo a su título. Es posible observar en la gráfica, tanto la variedad en profesionales de la compañía `r com` como la concentración/dispersión de los roles y profesiones en su personal.

```{r, fig.show="asis", fig.width=7, fig.height=5, include = TRUE}
gg_obj_title_freq

```




