---
title: "Reporte"
output: 
  word_document:
    toc: true
    toc_depth: 2
    reference_docx: 00_plantilla-pec.docx
bibliography: 00_bibliografia.bib
csl: 00_chicago.cls

---


```{r alistamiento, include = FALSE, results = "hide", message = FALSE, warning = FALSE, fig.show = "hide"}
library(knitr)
library(readr)
library(lubridate)
library(dplyr)
library(forcats)
library(ggplot2)
library(magrittr)
library(reticulate)

```
 
```{r opciones, include = FALSE, results = "hide", message = FALSE, warning = FALSE, fig.show = "hide"}
opts_chunk$set(include = FALSE, results = "hide", message = FALSE, warning = FALSE, fig.show = "hide", echo = FALSE)

options(scipen = 99)

```


```{r proc, child="00_procesamiento.rmd"}
```


# Informe laboral


El presente reporte da cuenta de algunas relaciones en los datos correspondientes a distintos empleos en empresas de tecnología según @klitzing.

Todo el desarrollo de los análisis estadísticos y los gráficos generados en este documento se realizaron utilizando el software R [@Rstats]. 

## Salario por título

```{r, fig.show="asis", fig.width=7, fig.height=5, include = TRUE}
chart_a

```

## Top empresas en el tiempo

```{r, fig.show="asis", fig.width=7, fig.height=5, include = TRUE}
chart_b

```


# sección inventada




## Top empresas comparativo

```{r, fig.show="asis", fig.width=7, fig.height=5, include = TRUE}
chart_c

```


## Salario base vs años de experiencia

```{python, fig.show="asis", fig.width=7, fig.height=5, include = TRUE, fig.path = rprojroot::find_rstudio_root_file()}
import pandas as pd
import matplotlib.pyplot as plt

tbl_datos_2 = r.tabla_datos_2

tbl_datos_2.plot.scatter("yearsofexperience", "basesalary")
plt.show()

```



## Fórmula para la media muestral

$$ \overline{x} = \frac{1}{n} \sum \limits_{i = 1}^n x_i $$


# Referencias
